【裁判字號】    96,訴,1248
【裁判日期】    970624
【裁判案由】    偽造文書等
【裁判全文】
臺灣桃園地方法院刑事判決              96年度訴字第1248號
公  訴  人  臺灣桃園地方法院檢察署檢察官
被      告  乙○○
                    （現因另案在臺灣桃園監獄執行中）
上列被告因偽造文書等案件，經檢察官提起公訴（九十六年度偵
字第五一三一號），本院判決如下：
    主    文
乙○○所犯如附表壹、貳、所示各罪，各判處如附表壹、貳、
所示之刑，並各減為如附表壹、貳、所示之刑。應執行有期
徒刑壹年捌月。
乙○○被訴如附表肆所示行使偽造私文書部分，均無罪。
    犯罪事實
一、乙○○曾有恐嚇、妨害兵役治罪條例及公共危險等前科紀錄
    ，猶不知悔改，於民國九十五年九月一日上午七時五十五分
    許，駕駛車牌號碼５Ｔ－３７５９號自小客車，因尿急而前
    往址設嘉義市○區○○路五三九號嘉義基督教醫院借用廁所
    ，適經該醫院５Ｃ０８３號病房房門未上鎖，而認有機可趁
    ，即基於意圖為自己不法所有之犯意，開啟該病房房門進入
    ，見該房病人甲○○熟睡而疏於注意之際，即竊取甲○○所
    有之如附表壹各編號所示之物得手後，旋前往該醫院後門停
    車場，駕駛車牌號碼５Ｔ－３７５９號自小客車離去。
二、乙○○竊得上開甲○○所有財物後，復另基於意圖為自己不
    法所有之犯意，持如附表貳各編號所示竊盜得來之甲○○所
    有之金融卡，於如附表貳所示之時間，至如附表貳所示地點
    之自動提款機，持各該金融卡置入自動提款機內操作，輸入
    甲○○預設之各該金融卡提領現金密碼，佯以係該金融卡之
    合法使用人身份之不正方法提領現金，使附表貳各編號所示
    銀行提款機辨識系統誤認其為真正持卡人，陷於錯誤，而指
    示各該自動提款機付款如附表貳所示之金額予乙○○，共計
    提領五次，金額達新臺幣（下同）二萬五千五百元。
三、乙○○另基於意圖為自己不法所有，及偽造私文書並持之行
    使之犯意，持如附表編號一、二、三、六、七所示竊取得
    來之「甲○○」所有之信用卡，於附表編號一、二、三、
    六、七所示之時間，至附表編號一、二、三、六、七所示
    之信用卡特約商店，出示上開信用卡表示其為甲○○本人刷
    卡支付消費之方式，致使如附表編號一、二、三、六、七
    所示特約商店之接待人員不疑有他，誤認乙○○係「甲○○
    」本人，而致陷於錯誤，同意由乙○○以所持信用卡給付消
    費款項，乙○○則於消費後之每筆屬私文書之簽帳單（簽帳
    單一式二聯，一為商店存根聯，一為持卡人留存聯，持卡人
    僅需在商店存根聯之持卡人簽名欄內簽名）之商店存根聯下
    方持卡人簽名欄內偽簽與「甲○○」類似「江杳鋗」之署名
    ，以示甲○○確認各筆交易係其本人所為之意，並將商店存
    根聯返還予如附表編號一、二、三、六、七所示之特約商
    店接待人員，而行使主張該偽造之私文書，使如附表編號
    一、二、三、六、七所示特約商店之接待人員如數交付各該
    次刷卡消費之產品予乙○○，金額達三萬三千七百十五元，
    使如附表編號一、二、三、六、七所示之各該特約商店向
    收單銀行請款，並由收單銀行扣除一定之手續費後付款予如
    附表各編號所示之各該特約商店，再由收單銀行將交易資
    料轉送如附表壹各編號之發卡銀行請款所墊付消費款項，足
    以生損害於甲○○、發卡銀行與收單銀行之利益及發卡銀行
    、收單銀行對信用卡交易控管、依約與持卡人交易之如附表
    所示之各該特約商店確認持卡人身分之正確性。
四、乙○○又基於意圖為自己不法所有之犯意，持如附表編號四
    、五所示竊取得來之「甲○○」所有之信用卡，於附表編
    號四、五所示之時間，至附表編號四、五所示之信用卡特
    約商店，出示所持署名「甲○○」所有之信用卡方式刷卡消
    費，致使如附表編號四、五所示商店之接待人員不疑有他
    ，誤認乙○○係「甲○○」本人，而致陷於錯誤，同意由乙
    ○○以該信用卡給付消費款項，惟因刷卡無法成功而未能遂
    行犯罪。
五、嗣於九十五年九月一日上午十時三十分許，因甲○○發覺其
    放置在嘉義基督教醫院５Ｃ０８３號病房內之如附表壹各編
    號所示之物遭竊，遂前往嘉義市警察局第二分局後湖派出所
    報警處理，經警調閱嘉義基督教醫院、失竊後信用卡所屬特
    約商店、統一超商自動提款機等處之監視錄影器所拍攝之內
    容後，始循線查悉上情。
六、案經嘉義市警察局第二分局報告臺灣嘉義地方法院檢察署檢
    察官呈請臺灣高等法院檢察署檢察長核轉臺灣桃園地方法院
    檢察署偵查後提起公訴。
    理    由
壹、程序部分：
    按被告以外之人（包括證人、鑑定人、告訴人、被害人及共
    同被告等）於審判外之陳述雖不符刑事訴訟法第一百五十九
    條之一至之四等四條之規定，而經當事人於審判程序同意作
    為證據，法院審酌該言詞陳述或書面陳述作成時之情況，認
    為適當者，亦得為證據；當事人、代理人或辯護人於法院調
    查證據時，知有刑事訴訟法第一百五十九條第一項不得為證
    據之情形，而未於言詞辯論終結前聲明異議者，視為有前項
    之同意，同法第一百五十九條之五定有明文。立法意旨在於
    傳聞證據未經當事人之反對詰問予以核實，原則上先予排除
    。惟若當事人已放棄反對詰問權，於審判程序中表明同意該
    等傳聞證據可作為證據；或於言詞辯論終結前未聲明異議，
    基於尊重當事人對傳聞證據之處分權，及證據資料愈豐富，
    愈有助於真實發見之理念，且強化言詞辯論主義，使訴訟程
    序得以順暢進行，上開傳聞證據亦均具有證據能力。經查，
    本件證人丙○○、丁○○、嚴若瑄迭於警詢及檢察官偵訊之
    證述，雖均為證人於審判外之言詞陳述，其性質雖屬傳聞證
    據，然渠等警詢及偵查筆錄之內容，業經本院審理時予以提
    示並告以要旨，且經公訴人、本案被告表示意見，當事人已
    知上述筆錄乃傳聞證據，均未於言詞辯論終結前對該等筆錄
    內容異議，依前揭規定，擬制同意作為證據，且本院審酌該
    證據作成之形式，均無瑕疵，與待證事實具有關聯性等情況
    ，認為以之作為本案之證據亦屬適當，是前開證據仍具有證
    據能力，本院自得引為判決之依據，合先敘明。
貳、實體部分：
一、上開事實，業據被告乙○○於本院審理時坦承不諱，核與告
    訴人甲○○於警詢時指訴被害情節相符，並經證人即附表
    編號一、三、四所示之商店接待人員丙○○、丁○○、嚴若
    瑄迭於警詢及檢察官訊問時證述相符，此外復有嘉義基督教
    醫院暨停車場監視器翻拍照片十幀、嘉義市家樂福賣場及３
    Ｃ店監視錄影翻拍照片四幀、統一超商自動提款機監視錄影
    翻拍照片二幀、簽帳單影本五紙及彰化銀行大林分行存摺存
    款帳戶資料及交易明細查詢表、彰化銀行跨行提款交易明細
    表、京城商業銀行客戶存提記錄單、華僑銀行信用卡損失明
    細、玉山銀行信用卡交易明細表、中國信託商業銀行冒用明
    細等各一份在卷可稽，又被告持附表編號四、五所示信用
    卡欲刷卡消費而未成功刷卡，且財團法人聯合信用卡處理中
    心亦無附表編號四、五所示消費之刷卡清算紀錄等情，業
    據財團法人聯合信用卡處理中心於九十六年十月四日以（九
    六）聯卡會計字第○九六○六○○二六二號函（見本院卷第
    四九頁）、玉山銀行於九十六年十二月二十八日以玉山卡（
    風）字第○七一二二○○一號函（見本院卷第九七頁）回覆
    本院明確，並有卷附華僑商業銀行信用卡服務部所出示之報
    案用損失明細表（見偵查卷第二七頁）備註欄內註明如附表
    編號四所示消費並無刷卡成功一情明確，是被告前開自白
    ，應與事實相符，堪以採信。綜上，本件事證明確，被告犯
    行，洵堪認定。
二、被告乙○○之論罪科刑，分述如下：
  (一)核被告乙○○前往嘉義基督教醫院病房內竊取被害人甲○○
    之財物（即如犯罪事實欄一所示犯行），係犯刑法第三百二
    十條第一項之竊盜罪。
  (二)查被告持如附表貳各編號所示所竊得被害人甲○○所有之金
    融卡，向自動付款設備提領款項部分（即犯罪事實欄二所示
    犯行），係犯刑法第三百三十九條之二第一項之以不正方法
    由自動付款設備取得他人之物罪。
  (三)又按持卡人在信用卡簽帳單上之顧客（持卡人）簽名欄簽名
    為署押後交還予特約商店行使主張，自不待依據習慣或特約
    ，單從形式上觀察，即足以表示係持卡人確認簽帳單上記載
    之交易標的及金額，並向發卡銀行請求撥付消費款項予特約
    商店之旨，是該簽帳單含有收據及請款單之性質，亦屬刑法
    第二百十條之私文書至明。是被告於如附表編號一、二、
    三、六、七所示之商店，在各屬私文書之簽帳單上偽造類似
    持卡人「甲○○」之「江杳鋗」署名，表示被害人甲○○簽
    認交易帳款之意，並交付各特約商店行使之行為，亦足以生
    損害於甲○○、發卡銀行與收單銀行之利益及發卡銀行、收
    單銀行對信用卡交易控管、依約與持卡人交易之各該特約商
    店確認持卡人身分之正確性，是此部分被告所為，係犯刑法
    第二百十六條、第二百十條之行使偽造私文書罪。
  (四)被告持竊得之被害人甲○○所有之如附表編號一、二、三
    、六、七之信用卡，使附表貳編號一、二、三、六、七所示
    之各該特約商店誤以為係由被害人甲○○本人持之刷卡消費
    ，而陷於錯誤，並如數交付刷卡消費之產品予被告，此部分
    被告所為，係犯刑法第三百三十九條第一項之詐欺取財既遂
    罪。
  (五)又被告於如附表編號四、五所示時間、特約商店，被告出
    示其所竊得之被害人甲○○所有之如附表編號四、五之信
    用卡欲以刷卡支付消費款項，使各特約商店店員誤以為係由
    被害人甲○○本人持之刷卡消費，然因刷卡交易失敗，致未
    能取得所消費之產品而未能遂行犯罪，是此部分被告所為，
    係犯刑法第三百三十九條第三項、第一項之詐欺取財未遂罪
    。至檢察官認如附表編號五部分，檢察官以被告有偽造簽
    帳單持之行使，並因此詐取財物，認被告所犯應係同法第一
    項之詐欺取財既遂罪一節，惟被告該次使用玉山銀行信用卡
    刷卡並無成功，且財團法人聯合信用卡處理中心亦無附表
    編號五所示消費之刷卡清算紀錄等情，業據證人即該特約商
    店員工嚴若瑄於警詢及檢察官偵訊時證述上開二次原持信用
    卡刷卡然無刷卡成功，嗣後改以現金支付等語（見臺灣嘉義
    地方法院檢察署九十五年度偵字第八二三二號卷第十頁），
    並有財團法人聯合信用卡處理中心於九十六年十月四日以（
    九六）聯卡會計字第○九六○六○○二六二號函（見本院卷
    第四九頁）、玉山銀行於九十六年十二月二十八日以玉山卡
    （風）字第○七一二二○○一號函（見本院卷第九七頁）各
    一份存卷可佐，足認被告於該次交易雖有以出示被害人甲○
    ○所有之如附表編號五所示之玉山銀行信用卡與店員即證
    人嚴若瑄，然經證人嚴若瑄無法持卡刷卡成功，而始由被告
    改以現金交付無誤，是被告既已施用出示竊取而來之信用卡
    向店員表示以該信用卡刷卡消費之詐術，顯已著手實行犯罪
    ，嗣後因無法刷卡成功，而因此獲得財物而未能得逞，應係
    犯刑法第三百三十九條第三項、第一項之詐欺取財未遂罪至
    明，然公訴人認此部分係該當刑法第三百三十九條第一項之
    詐欺取財既遂罪，所引用起訴法條即有未洽，惟既遂與未遂
    犯行僅係行為程度之不同，尚無變更起訴法條之問題，本院
    自得逕行審理、判決。至如附表編號四所示犯行，雖起訴
    書之證據並所犯法條欄內未予以說明所犯詐欺取財罪究係既
    遂或未遂，然檢察官於起訴書附表二編號四備註欄內將該次
    犯行註明為「未刷卡成功而未遂」，是此部分檢察官認被告
    係犯詐欺取財未遂罪，與本院認定並無二致之處，附此說明
    。
  (六)被告在如附表編號一、二、三、六、七所示之各消費簽帳
    單之簽名欄所偽簽之「江杳鋗」之署名，分別為偽造上開私
    文書之部分行為，又偽造前開各簽帳單等私文書之低度行為
    ，復為行使各該私文書之高度行為所吸收，均不另論罪。
  (七)又被告在如附表編號一、二、三、六、七所示時間、地點
    ，其行使附表編號之一、二、三、六、七偽造私文書，即
    係被告對附表編號一、二、三、六、七所示之特約商店店
    員之施用詐術之行為，就行為人而言，僅有自然行為概念之
    一行為，且係基於一個意思決定為之，自應評價為一個犯罪
    行為（參照最高法院九十六年第七次刑事庭會議決議意旨）
    是上開部分，被告係以一行為而觸犯行使偽造私文書罪及詐
    欺取財物罪之二罪名，為想像競合犯，應依刑法第五十五條
    之規定，從一重之行使偽造私文書罪處斷，公訴人認此部分
    應予分論併罰，容有誤會，併予敘明。
  (八)又被告所犯如附表壹所示之竊盜罪、如附表貳各編號所示以
    不正方法由自動付款設備取得他人之物罪、如附表編號一
    、二、三、六、七所示之行使偽造私文書罪及如附表肆編號
    四、五所示之詐欺取財未遂罪，犯意各別，行為互殊，應予
    分論併罰。
  (九)又被告所為如附表編號四、五犯行，其雖已持如如附表
    編號四、五所示竊取而來之信用卡，向馨苑有限公司員工嚴
    若瑄表示欲持之付款，使該員工誤信為被害人甲○○本人消
    費，顯已著手詐欺取財行為之實行，然因刷卡均無法成功，
    未能取得財物而未得逞，為未遂犯，是上開二罪，應依刑法
    第二十五條第二項之規定，均減輕其刑。
  (十)爰審酌被告平日素行，其年輕體壯，不思以正常管道獲取財
    物，僅因個人一己之私，而任意竊取他人財物，嗣後再盜刷
    信用卡、盜領現金，嚴重影響銀行管理信用卡及金融卡之正
    確性及被害人甲○○權益，又本案被告犯罪時間，係其於九
    十三年間因與本案同樣手法案件在高等法院審理之期間，其
    當時正歷經偵審程序，竟猶故犯同質之本件之罪，顯見其法
    律觀念欠缺，未能記取教訓，並量及犯罪之手段、所造成之
    損害，及其本矢口否認各項犯行，迄至於本院最後審理期日
    時坦承犯行，態度尚可等一切情狀，量處如主文即附表壹、
    貳、各編號所示之刑。
  (十一)又被告本件所犯如附表壹、貳、各編號所示之犯行，犯罪
    時間均在九十六年四月二十六日以前，且均查無中華民國九
    十六年罪犯減刑條例所定不予減刑之情形，應依同條例第二
    條第一項第三款之規定減其宣告刑二分之一，即分別減為如
    附表壹、貳、所示，並定應執行刑。
  (十二)又公訴人以被告前已涉案多起醫院竊盜財物，再持所竊得之
    信用卡盜刷，一再犯案且事後飾詞狡辯等情，而具體求處應
    執行有期徒刑二年一節，然被告於本院最後審理期日已坦承
    犯行，尚有悔意，是本院認如主文所定之應執行之刑，已足
    收懲戒之效，附此說明。
三、至未扣案之被告前往附表編號一、二、三、六、七所示特
    約商店刷卡後，於簽帳單之商店存根聯上所偽簽「江杳鋗」
    之署名，因簽帳單已逾一年之保存期限，而未予保存一情，
    有財團法人聯合信用卡處理中心九十六年十月四日以（九六
    ）聯卡會計字第○九六○六○○二六二號函、聯邦商業銀行
    於九十六年十二月三十一日以（九六）聯銀信卡字第九八五
    五號函、台新國際商業銀行股份有限公司於九十七年三月六
    日以台新總法制第0000000000一號函（見本院卷
    第四九、九六、一○○頁）附卷可稽，是上開簽帳單既已滅
    失，則其上原存之「江杳鋗」署名，即無沒收之可能，是此
    部分之偽造之「江杳鋗」署名，爰均不予宣告沒收。
四、公訴意旨另以：被告乙○○竟基於偽造私文書並持之行使之
    犯意，於如附表編號四、五所示竊取得來之被害人「甲○
    ○」所有之信用卡，於附表編號四、五所示之時間，至附
    表編號四、五所示之信用卡特約商店，出示上開信用卡表
    示其為甲○○本人消費，而於該特約商店店員所交付之屬私
    文書之簽帳單冒用「甲○○」名義簽名，以示甲○○確認各
    筆交易係其本人所為之意，並持之以行使一節（即如附表肆
    所示之犯罪事實，而起訴書係記載於附表二編號四、五之犯
    罪手法欄內），因認被告上開所為，係犯刑法第二百十六條
    、第二百十條之行使偽造私文書罪嫌等語。經查：
  (一)按犯罪事實應依證據認定之，無證據不得認定其犯罪事實；
    不能證明被告犯罪者，應諭知無罪之判決，刑事訴訟法第一
    百五十四條第二項、第三百零一條第一項分別定有明文。次
    按在證據法則上，證據資料尚存有對被告有利之懷疑時，無
    法依客觀方法排除此項合理之可疑時，依「罪疑唯有利於被
    告」之原則，不得以此項證據資料作為有罪判決之依據。且
    認定被告有罪之事實應憑證據；如未能發現相當之證據，或
    證據不足以證明，自不能以推測或擬制之方法，以為裁判之
    基礎；且認定事實所憑之證據，其為訴訟上之證明，需達於
    通常一般人均不致有所懷疑，而得確信其為事實之程度者，
    始得據為有罪之認定；倘其證明尚未達到此一程度，而有合
    理之懷疑存在時，尚難為有罪之認定基礎；苟積極證據不足
    為不利於被告事實之認定時，即應為有利於被告之認定，更
    不必有何有利之證據（最高法院三十年上字第八一六號、四
    十年台上字第八六號、七十六年台上字第四九八六號判決參
    照）。
  (二)查被告雖有持如附表編號四、五所示之信用卡，使馨苑有
    限公司之員工嚴若瑄，誤認被告係該信用卡之持卡人即甲○
    ○本人所使用，而致陷於錯誤，同意由被告以該信用卡給付
    消費款項之情，均據本院認定如前，惟該二次刷卡均未成功
    ，業經證人嚴若瑄於警詢及檢察官偵訊時證述上開二次原持
    信用卡刷卡然無刷卡成功，嗣後以現金支付等語（見臺灣嘉
    義地方法院檢察署九十五年度偵字第八二三二號卷第十頁）
    明確，且財團法人聯合信用卡處理中心亦無附表編號四、
    五所示消費之刷卡清算紀錄等情，業據財團法人聯合信用卡
    處理中心於九十六年十月四日以（九六）聯卡會計字第○九
    六○六○○二六二號函（見本院卷第四九頁）、玉山銀行於
    九十六年十二月二十八日以玉山卡（風）字第○七一二二○
    ○一號函（見本院卷第九七頁）回覆本院明確，並有卷附華
    僑商業銀行信用卡服務部所出示之報案用損失明細表（見偵
    查卷第二七頁）備註欄內註明如附表編號四所示消費並無
    刷卡成功一情明確，是被告即無於馨苑有限公司內因消費而
    有在該公司員工嚴若瑄所交付之在簽帳單上有何偽造被害人
    「甲○○」或類似之「江杳鋗」署名，而有偽造屬私文書之
    簽帳單並持之行使之犯行至明，從而，公訴人此部分所認被
    告有行使偽造私文書之犯行，顯有誤會，此外，本院復查無
    其他積極證據足資認定之，則本件即不能證明被告有檢察官
    所認如附表肆編號一、二之行使偽造私文書之犯行，自無從
    以該罪與被告相繩，揆諸前開法條規定及判例意旨，應諭知
    被告此部分無罪之判決。
據上論斷，應依刑事訴訟法第二百九十九條第一項前段、第三百
零一條第一項，刑法第二百十六條、第二百十條、第三百二十條
第一項、第三百三十九條第一項、第三項、第三百三十九條之二
第一項、第五十五條、第二十五條第二項、第五十一條第五款，
刑法施行法第一條之一第一項、第二項前段，中華民國九十六年
減刑條例第二條第一項第三款、第七條、第十條第一項，判決如
主文。
本案經檢察官鍾雅蘭到庭執行職務。
中    華    民    國    97    年    6     月    24    日
                      臺灣桃園地方法院刑事第四庭
                          審判長法  官  黃斯偉
                                法  官  蘇昭蓉
                                法  官  陳可薇
以上正本證明與原本無異。
如不服本判決，應於判決送達後十日內向本院提出上訴狀（應附
繕本），其未敘述上訴理由者，應於上訴期間屆滿後二十日內補
提理由書狀於本院，上訴於臺灣高等法院。
                                書記官  賴佩霞
中    華    民    國    97    年    6     月    30    日
附錄本案論罪法條全文：
刑法第二百十條
偽造、變造私文書，足以生損害於公眾或他人者，處五年以下有
期徒刑。
刑法第二百十六條
行使第二百十條至第二百十五條之文書者，依偽造、變造文書或
登載不實事項或使登載不實事項之規定處斷。
刑法第三百二十條第一項
意圖為自己或第三人不法之所有，而竊取他人之動產者，為竊盜
罪，處五年以下有期徒刑、拘役或五百元以下罰金。
刑法第三百三十九條
意圖為自己或第三人不法之所有，以詐術使人將本人或第三人之
物交付者，處五年以下有期徒刑、拘役或科或併科一千元以下罰
金。
以前項方法得財產上不法之利益或使第三人得之者，亦同。
前二項之未遂犯罰之。
刑法第三百三十九條之二第一項
意圖為自己或第三人不法之所有，以不正方法由自動付款設備取
得他人之物者，處三年以下有期徒刑、拘役或一萬元以下罰金。
  附表壹：被害人甲○○遭被告乙○○竊取之物
┌──┬───┬───────────────────────────┬───────────┐
│編號│所有人│            遭      竊      之      物                │宣告刑及經減刑所處之刑│
├──┼───┼───────────────────────────┼───────────┤
│ 一 │甲○○│身分證、汽車駕照各一紙。                              │乙○○竊盜，處有期徒刑│
├──┼───┼───────────────────────────┤肆月，減為有期徒刑貳月│
│ 二 │甲○○│京城商業銀行金融卡（帳號：000-00-000000號）一張       │。                    │
├──┼───┼───────────────────────────┤                      │
│ 三 │甲○○│彰化商業銀行金融卡（帳號：0000-00-00000-000號）一張   │                      │
├──┼───┼───────────────────────────┤                      │
│ 四 │甲○○│華僑銀行信用卡（卡號：0000000000000000號）一張        │                      │
├──┼───┼───────────────────────────┤                      │
│ 五 │甲○○│玉山銀行信用卡（卡號：0000000000000000號）一張        │                      │
├──┼───┼───────────────────────────┤                      │
│ 六 │甲○○│中國信託商業銀行信用卡（卡號：0000000000000000號）一張│                      │
└──┴───┴───────────────────────────┴───────────┘
  附表貳：被告乙○○持附表壹編號二、三所示之金融卡盜領被
          害人甲○○帳戶現金明細及宣告刑、減得之刑
┌──┬────────────┬──────┬───────┬────┬───────────┐
│編號│    盜 用 之 金 融 卡   │   時   間  │    地   點   │詐領金額│宣告刑及經減刑所處之刑│
├──┼────────────┼──────┼───────┼────┼───────────┤
│ 一 │京城商業銀行金融卡帳號：│95年09月01日│嘉義市○○路統│  5000元│乙○○意圖為自己不法之│
│    │000-00-000000           │上午09時20分│一超商內中國信│        │所有，以不正方法由自動│
│    │                        │            │託商業銀行提款│        │付款設備取得他人之物，│
│    │                        │            │機            │        │處有期徒刑肆月，減為有│
│    │                        │            │              │        │期徒刑貳月。          │
├──┼────────────┼──────┼───────┼────┼───────────┤
│ 二 │彰化商業銀行金融卡      │95年09月01日│嘉義市○○路統│ 19000元│乙○○意圖為自己不法之│
│    │帳號：0000-00-00000-000 │上午09時22分│一超商內中國信│        │所有，以不正方法由自動│
│    │                        │            │託商業銀行提款│        │付款設備取得他人之物，│
│    │                        │            │機            │        │處有期徒刑肆月，減為有│
│    │                        │            │              │        │期徒刑貳月。          │
├──┼────────────┼──────┼───────┼────┼───────────┤
│ 三 │京城商業銀行金融卡      │95年09月01日│嘉義市家樂福賣│   600元│乙○○意圖為自己不法之│
│    │帳號：000-00-000000號   │上午10時58分│場內日盛國際商│        │所有，以不正方法由自動│
│    │                        │            │業銀行        │        │付款設備取得他人之物，│
│    │                        │            │              │        │處有期徒刑肆月，減為有│
│    │                        │            │              │        │期徒刑貳月。          │
├──┼────────────┼──────┼───────┼────┼───────────┤
│ 四 │京城商業銀行金融卡      │95年09月01日│嘉義市家樂福賣│   300元│乙○○意圖為自己不法之│
│    │帳號：000-00-000000     │上午10時59分│場內日盛國際商│        │所有，以不正方法由自動│
│    │                        │            │業銀行        │        │付款設備取得他人之物，│
│    │                        │            │              │        │處有期徒刑肆月，減為有│
│    │                        │            │              │        │期徒刑貳月。          │
├──┼────────────┼──────┼───────┼────┼───────────┤
│ 五 │彰化商業銀行金融卡      │95年09月01日│嘉義市家樂福賣│   600元│乙○○意圖為自己不法之│
│    │帳號：0000-00-00000-000 │上午10時59分│場內日盛國際商│        │所有，以不正方法由自動│
│    │                        │            │業銀行        │        │付款設備取得他人之物，│
│    │                        │            │              │        │處有期徒刑肆月，減為有│
│    │                        │            │              │        │期徒刑貳月。          │
└──┴────────────┴──────┴───────┴────┴───────────┘
  附表：被告乙○○持如附表壹編號四、五、六所示之信用卡
          刷卡消費明細及宣告刑、減刑
┌──┬───────────┬──────┬────────┬────┬───────────┐
│編號│  盜用之信用卡及卡號  │   時   間  │   特 約 商 店  │ 金  額 │宣告刑及經減刑所處之刑│
├──┼───────────┼──────┼────────┼────┼───────────┤
│ 一 │華僑銀行信用卡        │95年09月01日│家樂福—嘉義店3C│10680元 │乙○○行使偽造私文書，│
│    │卡號：0000000000000000│上午10時16分│                │        │足以生損害於他人，處有│
│    │                      │            │                │        │期徒刑肆月，減為有期徒│
│    │                      │            │                │        │刑貳月。              │
├──┼───────────┼──────┼────────┼────┼───────────┤
│ 二 │玉山銀行信用卡        │95年09月01日│家樂福—嘉義店  │6707元  │乙○○行使偽造私文書，│
│    │卡號：0000000000000000│上午10時45分│                │        │足以生損害於他人，處有│
│    │                      │            │                │        │期徒刑肆月，減為有期徒│
│    │                      │            │                │        │刑貳月。              │
├──┼───────────┼──────┼────────┼────┼───────────┤
│ 三 │華僑銀行信用卡        │95年09月01日│家樂福—嘉義店內│6690元  │乙○○行使偽造私文書，│
│    │卡號：0000000000000000│上午10時51分│「樣少女屋」    │        │足以生損害於他人，處有│
│    │                      │            │                │        │期徒刑肆月，減為有期徒│
│    │                      │            │                │        │刑貳月。              │
├──┼───────────┼──────┼────────┼────┼───────────┤
│ 四 │華僑銀行信用卡        │95年09月01日│家樂福—嘉義店內│刷卡未成│乙○○意圖為自己不法之│
│    │卡號：0000000000000000│上午11時07分│「馨苑有限公司」│功      │所有，以詐術使人將本人│
│    │                      │            │                │        │之物交付，未遂，處有期│
│    │                      │            │                │        │徒刑月，減為有期徒刑│
│    │                      │            │                │        │壹月又拾伍日。        │
├──┼───────────┼──────┼────────┼────┼───────────┤
│ 五 │玉山銀行信用卡        │95年09月01日│家樂福—嘉義店內│刷卡未成│乙○○意圖為自己不法之│
│    │卡號：0000000000000000│上午11時07分│「馨苑有限公司」│功      │所有，以詐術使人將本人│
│    │                      │            │                │        │之物交付，未遂，處有期│
│    │                      │            │                │        │徒刑月，減為有期徒刑│
│    │                      │            │                │        │壹月又拾伍日。        │
├──┼───────────┼──────┼────────┼────┼───────────┤
│ 六 │中國信託商業銀行信用卡│95年09月01日│大潤發—員林店  │7900元  │乙○○行使偽造私文書，│
│    │卡號：0000000000000000│下午01時00分│                │        │足以生損害於他人，處有│
│    │                      │            │                │        │期徒刑肆月，減為有期徒│
│    │                      │            │                │        │刑貳月。              │
├──┼───────────┼──────┼────────┼────┼───────────┤
│ 七 │中國信託商業銀行信用卡│95年09月01日│大潤發—員林店  │1738元  │行使偽造私文書，足以生│
│    │卡號：0000000000000000│下午01時23分│                │        │損害於他人，處有期徒刑│
│    │                      │            │                │        │肆月，減為有期徒刑貳月│
│    │                      │            │                │        │。                    │
└──┴───────────┴──────┴────────┴────┴───────────┘
  附表肆：檢察官起訴被告乙○○有行使偽造私文書經本院認定
          無罪部分：
┌──┬───────────┬──────┬────────┬──────────┬─────┐
│編號│  盜用之信用卡及卡號  │   時   間  │   特 約 商 店  │   犯  罪  手  法   │ 刷卡金額 │
├──┼───────────┼──────┼────────┼──────────┼─────┤
│ 一 │華僑銀行信用卡        │95年09月01日│家樂福—嘉義店內│冒用甲○○名義在簽帳│3228元    │
│    │卡號：0000000000000000│上午11時07分│「馨苑有限公司」│單上簽名，並持之以行│          │
│    │                      │            │                │使。                │          │
├──┼───────────┼──────┼────────┼──────────┼─────┤
│ 二 │玉山銀行信用卡        │95年09月01日│家樂福—嘉義店內│冒用甲○○名義在簽帳│3228元    │
│    │卡號：0000000000000000│上午11時07分│「馨苑有限公司」│單上簽名，並持之以行│          │
│    │                      │            │                │使。                │          │
└──┴───────────┴──────┴────────┴──────────┴─────┘


司法院資訊處製作；財團法人民間司法改革基金會備份。
